臺灣板橋地方法院刑事判決　　　　　　　94年度訴字第1517號
公　訴　人　臺灣板橋地方法院檢察署檢察官
被　　　告　甲○○
上列被告因違反毒品危害防制條例案件，經檢察官提起公訴（94
年度毒偵字第3250號）及移送併辦（臺灣板橋地方法院檢察署94
年度毒偵字第4808號），被告於準備程序進行中先就被訴事實為
有罪之陳述，經告知簡式審判程序之旨，並聽取當事人之意見後
，本院合議庭裁定由受命法官獨任進行簡式審判程序，茲判決如
下：
    主  文
甲○○施用第一級毒品，處有期徒刑陸月，如易科罰金，以佰
元折算壹日；又連續施用第二級毒品，處有期徒刑陸月，如易科
罰金，以佰元折算壹日，扣案之第二級毒品安非他命壹包（毛
重零點公克）沒收銷燬之，裝載第二級毒品安非他命之外包裝
袋壹只沒收。應執行有期徒刑拾月，如易科罰金，以佰元折算
壹日，扣案之第二級毒品安非他命壹包（毛重零點公克）沒收
銷燬之，裝載第二級毒品安非他命之外包裝袋壹只沒收。
    事  實
一、甲○○前曾於民國（下同）93年間因施用第二級毒品案件，
    經本院以93年度毒聲字第1187 號 裁定送勒戒處所觀察、勒
    戒後，認無繼續施用毒品之傾向，於93年9 月27日釋放出所
    ，並經臺灣板橋地方法院檢察署檢察官於同日以93年度核退
    毒偵第729 號為不起訴處分確定，詎猶不知悔改，於其觀察
    勒戒執行完畢釋放後五年內，復基於施用第一級毒品之犯意
    ，於94年4 月8 日下午3 時30分許，在臺北縣土城市○○路
    之不詳友人住處，以將第一級毒品海洛因摻入香煙燃燒再吸
    食所產生煙霧之方式，施用第一級毒品海洛因1 次，嗣於94
    年4 月9 日下午5 時30分許，在臺北縣土城市○○路4 段32
    1 巷32之3 號2 樓為警查獲；另基於施用第二級毒品之概括
    犯意，自93年11月間某日起至94年4 月14日止，在臺北縣土
    城市附近公廁內，以將第二級毒品安非他命置於燈泡內以火
    燒烤再吸聞所產生煙霧之方式，連續施用第二級毒品安非他
    命多次；其間先後於：(1)94年4 月9 日下午5 時30分許，為
    警在臺北縣土城市○○路4 段321 巷32之3 號2 樓查獲；(2)
    94年4 月15日晚間11時35分許，為警在國道3 號公路65公里
    處北向處（桃園縣大溪鎮路段）查獲，並扣得其用餘持有之
    第二級毒品安非他命1 包（毛重0.3 公克）。
二、案經臺北縣政府警察局移送臺灣板橋地方法院檢察署檢察官
    偵查起訴，暨內政部警政署國道公路警察局第六警察隊報告
    臺灣桃園地方法院檢察署檢察官呈請臺灣高等法院檢察署檢
    察長令轉臺灣板橋地方法院檢察署檢察官移送併辦，再經本
    院合議庭裁定進行簡式審判程序審理。
   理  由
一、按本件被告甲○○所犯為死刑、無期徒刑、最輕本刑為3 年
    以上有期徒刑以外之罪，其於準備程序進行中就被訴事實為
    有罪之陳述，經審判長告知簡式審判程序之旨，並聽取公訴
    人、被告之意見後，本院合議庭認宜由受命法官獨任進行簡
    式審判程序，爰依刑事訴訟法第273 條之1 第1 項規定，裁
    定進行簡式審判程序，合先敘明。
二、上揭犯罪事實，業據被告甲○○於本院準備程序中及審理時
    坦承不諱，且其於94年4 月9 日為警察查獲後所採集之尿液
    ，經送請臺灣檢驗科技股份有限公司遞以EIA 酵素免疫分析
    法初步檢驗、GC/MS 氣相層析質譜儀確認檢驗結果，確呈現
    安非他命類及鴉片類陽性反應，有該公司94年4 月27日濫用
    藥物尿液檢驗報告及臺北縣政府警察局板橋分局偵辦毒品危
    害防制條例案被移送人姓名及代碼對照表各1 份在卷可稽，
    又其於94年4 月15日為警察查獲後所採集之尿液，經送請臺
    灣尖端先進生技醫藥股份有限公司遞以EIA 酵素免疫分析法
    初步檢驗、GC/M S氣相層析質譜儀確認檢驗結果，亦呈現安
    非他命類陽性反應，有該公司94年4 月25日之濫用藥物檢驗
    報告及國道公路警察局第6 警察隊94年4 月份移送煙毒麻醉
    藥品人犯尿液檢體編號對照表各1 份在卷可稽，再本件警方
    於94年4 月15日晚間11時35分許，在國道3 號公路65公里處
    北向處（桃園縣大溪鎮路段）所查扣之白色晶體1 包（毛重
    0.3 公克），係自被告所乘坐之車牌號碼9776-GZ 號自小客
    車之左前門門縫掉出，且係被告所有之事實，復據被告於警
    詢及檢察官偵查中坦承不諱，並有搜索扣押筆錄1 份、扣押
    物品目錄表1 份、扣案物照片1 幀在卷可稽，而該包扣案之
    白色結晶體（毛重0.3 公克），雖未經送請有關單位鑑驗成
    分，惟被告已於本院審理時自承扣到的安非他命是伊用來吸
    食的，復佐以被告前、後2 次為警查獲時所採集之尿液檢體
    經送請鑑驗之結果，均呈安非他命類陽性反應之事實，自堪
    認定本件警方所查扣之上開白色晶體1 包（毛重0.3 公克）
    確係為第二級毒品安非他命，綜上，堪信被告自白其施用第
    一級毒品海洛因及施用第二級毒品安非他命等犯行，確與事
    實相符，應堪予採信。次查被告先前於93年間，曾因施用第
    二級毒品案件，經本院以93年度毒聲字第1187號裁定送勒戒
    處所觀察、勒戒後，認無繼續施用毒品之傾向，於93年9 月
    27日釋放出所，並經臺灣板橋地方法院檢察署檢察官於同日
    以93年度核退毒偵第729 號為不起訴處分確定等節，有前揭
    案件之不起訴處分書、臺灣板橋地方法院檢察署刑案資料查
    註紀錄表及臺灣高等法院被告前案紀錄表各1 份在卷足憑，
    堪認被告確係於前經觀察、勒戒執行完畢釋放後5 年內，再
    犯本件施用第一級毒品及施用第二級毒品犯行，核與毒品危
    害防制條例第23條第2 項規定相符，應依法論科。
三、核被告所為，係犯毒品危害防制條例第10條第1 項之施用第
    一級毒品罪及同條例第10條第2 項之施用第二級毒品罪；其
    於施用前、後持有毒品之低度行為，均應為施用之高度行為
    所吸收，不另論罪；又其先後多次施用第二級毒品之犯行，
    時間緊接，犯罪構成要件相同，顯係基於概括犯意反覆為之
    ，應依連續犯之規定論以1 罪並加重其刑。被告所犯施用第
    一級毒品罪與連續施用第二級毒品罪間，犯意各別，行為互
    殊，應分論併罰。公訴人雖未就如事實欄所載除「94年4 月
    9 日為警採尿前96小時內某時」以外之連續施用第二級毒品
    犯行部分（即移送併辦部分─臺灣板橋地方法院檢察署94年
    度毒偵字第4808號），提起公訴，惟該等部分與原起訴論罪
    部分既具有連續犯之裁判上一罪關係，依審判不可分原則，
    乃為起訴效力所及，本院自得併予審究。爰審酌被告前經觀
    察、勒戒之執行完畢後，猶另萌施用毒品犯意，再犯本罪，
    顯見其戒除毒癮之意志薄弱，且未衷心悛悔，漠視法令之禁
    制，恣意濫用毒品，其行可訾，惟尚知坦承犯行，兼衡其施
    用毒品之種類、期間、次數、動機、目的、手段等一切情狀
    ，量處如主文所示之刑，併定其應執行之刑，暨諭知易科罰
    金之折算標準，以資懲儆。
四、扣案之第二級毒品安非他命1 包（毛重0.3 公克）係本案查
    獲之第二級毒品，已如上述，爰均依危害防制條例第18 條
    第1 項前段規定，不問屬於犯人與否，均沒收銷燬之；扣案
    之裝載前開第二級毒品安非他命之外包裝袋1 只為被告所有
    供本件施用毒品犯罪所用之物之事實，已據被告供陳明確，
    爰依刑法第38條第1 項第2 款之規定諭知沒收。又如事實欄
    所載之香煙，係被告之不詳友人所有者，如事實欄所載之燈
    泡，係被告所有供其施用第二級毒品安非他命所用之物，惟
    已丟棄滅失等節，業據被告陳明在卷，本院復查又無其他積
    極事證足資證明該等物品目前仍然存在，爰不予宣告沒收，
    附此敘明。
據上論斷，應依刑事訴訟法第273 條之1 第1 項、第299 條第1
項前段，毒品危害防制條例第10條第1 項、第2 項、第18條第1
項前段，刑法第11條前段、第56條、第51條第5 款、第41條第1
項前段、第2項第38條第1 項第2 款，判決如主文。
本案經檢察官陳銘祥到庭執行職務。
中　　華　　民　　國　　94　　年　　11　　月　　21　　日
                  刑事第六庭  法　官  王屏夏
以上正本證明與原本無異。
如不服本判決，應於判決送達後10日內向本院提出上訴狀。
                              書記官　楊璧華
中　　華　　民　　國　　94　　年　　11　　月　　21　　日
附錄本案論罪科刑法條全文：
毒品危害防制條例第10條：
施用第一級毒品者，處 6 月以上 5 年以下有期徒刑。
施用第二級毒品者，處 3 年以下有期徒刑。
